# 债务重组：债务延期降息是否确认债务重组收益

提问人：zyl17173 时间：2022-09-29 13:22:19
这两年地产公司频频爆雷，地产公司债务重组中存在较多采用修改其他条款方式进行的债务重组，如延期降息。根据《企业会计准则第 12 号——债务重组》应用指南，“如果修改其他条款未导致债务终止确认，或者仅导致部分债务终止确认，对于未终止确认的部分债务，债务人应当根据其分类，继续以摊余成本、以公允价值计量且其变动计入当期损益或其他适当方法进行后续计量。对于以摊余成本计量的债务，债务人应当根据重新议定合同的现金流量变化情况，重新计算该重组债务的账面价值，并将相关利得或损失记入“投资收益”科目。重新计算的该重组债务的账面价值，应当根据将重新议定或修改的合同现金流量按债务的原实际利率计算。按这种方法计算，爆雷的地产公司可能存在大额的债务重组收益，是否不能真实反应爆雷公司的财务状况？是否可以不确认重组收益，按实际利息计入所归属期间的财务费用或者资本化利息？

回答人：chenyiwei
1 、根据《监管规则适用指引——会计类第 1 号》之“1-20 债务重组收益的确认”：“对于上市公司因破产重整而进行的债务重组交易，由于涉及破产重整的债务重组协议执行过程及结果存在重大不确定性，因此，上市公司通常应在破产重整协议履行完毕后确认债务重组收益，除非有确凿证据表明上述重大不确定性已经消除。”
因此，确认债务重组收益的前提是重大不确定性已经消除，一般需在所有条件均已满足，确保已达成的豁免或条款修改不会再发生逆转或改变的情况下才能确认。
2 、对于修改债务条件的具体会计处理，应遵循金融工具准则规定，区分其修改是否为实质性的，即：即修改后的合同现金流量按原实际利率折现至修改日，其折现值与原条款下的摊余成本相比差异是否超过10%。如果超过10%，则为实质性修改，应终止确认原金融资产并按新条款初始确认一项新的金融资产，新金融资产的公允价值与原金融资产账面价值之间的差额为原金融资产终止确认损益，计入投资收益；如果不是实质性修改，则按照新CAS 22第四十二条规定处理，不终止确认原金融资产，但应按该条规定确认损益，该损益也是计入投资收益，不是确认为减值损失。